臺灣雲林地方法院刑事判決
111年度交訴字第78號
公  訴  人  臺灣雲林地方檢察署檢察官
被      告  符白帆


上列被告因過失致死案件，經檢察官提起公訴（111年度偵字第5
092號），本院依簡式審判程序判決如下：
    主      文
符白帆犯過失致人於死罪，處有期徒刑7月。
    事實及理由
一、本件犯罪事實、證據及應適用之法條，除證據部分補充「被
    告符白帆於本院準備程序、審理中之自白」、「本院監視器
    影像勘驗筆錄（本院卷第52頁至第54頁、第57頁至第64頁）
    」、「交通部公路總局111年8月31日路覆字第1110090892A
    號函1紙（本院卷第91頁至第92頁）」外，餘均引用附件起
    訴書之記載。
二、被告肇事後，於有偵查犯罪職權之機關或個人發覺前，向到
    場處理之員警當場承認為肇事人，有雲林縣警察局斗六分局
    交通小隊道路交通事故肇事人自首情形紀錄表附卷足徵(見
    相字卷第20頁)，嗣後並到庭接受裁判。堪認被告係對於未
    經發覺之罪自首，爰依刑法第62條前段規定減輕其刑。
三、審酌被告疏於注意行車安全，過失肇事導致被害人死亡，使
    被害人家屬與摯愛之家人天人永隔，造成無法彌補之傷害，
    令被害人家屬身心受創重大，並衡以犯後坦承犯行之犯後態
    度，未能與告訴人和解之情形，暨衡其自述與丈夫、兒子同
    住，扶養兒子，開麵攤，月收入約新臺幣8千元，學歷為高
    中畢業等家庭生活狀況，量處如主文所示之刑，以示懲儆。
四、依刑事訴訟法第273條之1第1項、第299條第1項前段、第310
    條之2、第454條，判決如主文。
本案經檢察官黃立宇提起公訴，檢察官林豐正、黃立宇到庭執行
職務。
中　　華　　民　　國　　111 　年　　11　　月　　21　　日
                  刑事第四庭    法  官  劉彥君
以上正本證明與原本無異。
如不服本判決應於收受判決後20日內向本院提出上訴書狀，並應
敘述具體理由；其未敘述上訴理由者，應於上訴期間屆滿後20日
內向本院補提理由書（均須按他造當事人之人數附繕本）。「切
勿逕送上級法院」。
告訴人或被害人對於判決如有不服，具備理由請求檢察官上訴者
，其上訴期間之計算，係以檢察官收受判決正本日期為準。
                                書記官  許馨月
中　　華　　民　　國　　111 　年　　11　　月　　21　　日
中華民國刑法第276條
因過失致人於死者，處5年以下有期徒刑、拘役或50萬元以下罰
金。
--------------------------------------------------------
臺灣雲林地方檢察署檢察官起訴書
                                     111年度偵字第5092號
　　被　　　告　符白帆　女　51歲（民國00年00月0日生）
　　　　　　　　　　　　住雲林縣○○市○○路000巷00號
　　　　　　　　　　　　國民身分證統一編號：Z000000000號
上列被告因過失致死案件，已經偵查終結，認應該提起公訴，茲
將犯罪事實及證據並所犯法條分敘如下：
　　　　犯罪事實
一、符白帆於民國111年4月18日21時48分許，駕駛車牌號碼00-0
    000號自用小客車沿雲林縣斗六市榴南路由東南往西北方向
    （往石榴路）行駛，行至雲林縣○○市○○路00號對面時，因發
    現現場有不詳犬隻在快車道上遊走，符白帆為避免撞擊犬隻
    ，遂意圖以往右繞開犬隻之方式通行，此時符白帆本應注意
    車前狀況，並隨時採取必要之安全措施，而依當時天候晴、
    夜間有照明、柏油路面乾燥、無缺陷、無障礙而視距良好，
    無不能注意之情事，仍疏未注意，貿然往右偏移行駛於慢車
    道上，適周春蓮徒步沿雲林縣斗六市榴南路由西北往東南方
    向（往南仁路）行走於榴南路道路邊緣線外側，符白帆之自
    用小客車因而撞擊周春蓮，周春蓮當場倒地，經送醫救治，
    仍於同日23時10分許，因右側肢體多處挫傷、腹壁挫傷併擦
    傷、頭部挫傷、體腔破裂骨折出血，導致出血性休克死亡。
二、案經周春蓮之配偶潘宏鴻、周春蓮之女蔡詩華等2人訴由本
    署檢察官相驗後簽分偵辦。
　　　　證據並所犯法條
一、證據清單及待證事實：
編號 證據名稱 待證事實 1 被告符白帆於警詢時及偵查中之供述。 訊據被告坦承於犯罪事實之時、地，因未注意車前狀況之過失，肇生本案車禍事故，導致被害人周春蓮因出血性休克死亡之事實。 2 雲林縣○○○○○○○道○○○○○○○○○道○○○○○○○○○○○○○號查詢汽車駕駛人、車號查詢汽車車籍查詢結果各1份、現場及車損照片20張。 證明被告於犯罪事實之時、地，因未注意車前狀況之過失，肇生本案車禍事故，導致被害人周春蓮因出血性休克死亡之事實。 3 ㈠本署110年度相字第144號相驗屍體證明書、相驗報告書各1份、相驗照片23張。 ㈡國立臺灣大學醫學院附設醫院診字第1110448177號診斷證明書1份。 證明被害人周春蓮因本件車禍事故，導致出血性休克死亡之事實。 4 ㈠現場路口監視錄影電磁紀錄暨錄影畫面截圖1份。 ㈡本署檢察官111年6月20日勘驗筆錄1份。 證明被告於犯罪事實之時、地，因未注意車前狀況之過失，肇生本案車禍事故，導致被害人周春蓮因出血性休克死亡之事實。 
二、核被告所為，係犯刑法第276條之過失致死罪嫌。
三、依刑事訴訟法第251條第1項提起公訴。
　  此　致
臺灣雲林地方法院
中　　華　　民　　國　 111　　年　　6 　　月　　20　　日
　　　　　　　　　　　　　　檢察官  黃  立  宇
本件證明與原本無異。
中　　華　　民　　國　 111　　年　　6 　　月　　23　　日
                            書記官  孫  南  玉
所犯法條：
中華民國刑法第276條
因過失致人於死者，處 5 年以下有期徒刑、拘役或 50 萬元以
下罰金。